【裁判字號】    91,訴,762
【裁判日期】    920113
【裁判案由】    偽造文書等
【裁判全文】
臺灣屏東地方法院刑事判決                          九十一年度訴字第七六二號
    公  訴  人  臺灣屏東地方法院檢察署檢察官
    被      告  丙○○
右列被告因偽造文書等案件，經檢察官聲請簡易判決處刑（聲請案號：九十一年度偵
字第四一九四號），經本院潮州簡易庭認不宜以簡易判決處刑，移由本院刑事庭改依
通常程序審理，本院判決如左：
    主  文
丙○○行使偽造私文書，足以生損害於他人，處有期徒刑拾月。緩刑肆年。台灣大哥
大行動電話服務申請書之「申請人簽章欄」及同意書「姓名簽章欄」上偽造之「甲○
○」之署押捌枚（含一式四份、分別為公司使用收執聯、客戶留存收執聯、代理商使
用收執聯、銷售店點使用收執聯）均沒收。
    事  實
一、丙○○與姓名、年籍不詳，稱為「林旺生」（由檢察官另案偵辦中）之成年男子
    ，共同基於變造特許證之犯意聯絡，由丙○○於民國九十年十二月七日，在高雄
    市某處將其本人相片二張交予「林旺生」，由「林旺生」在不詳時、地以換貼照
    片之方式，將貼有丙○○照片之變造「甲○○」（男、五十七年七月二十二日生
    、駕照號碼Ｚ000000000號）之普通小型車駕駛執照一枚（未扣案）交
    予丙○○使用，足以生損害於甲○○及交通機關對資料管理之正確性。丙○○竟
    基於行使變造特許證、行使偽造文書及意圖為自己不法所有犯意，於九十年十二
    月十一日，前往臺灣電店股份有限公司三民鼎山特約服務中心，出示前揭變造駕
    駛執照供該店承辦人員洪雅芬查核身分及影印正反面黏貼在台灣大哥大股份有限
    公司（以下稱台灣大哥大公司）之行動電話申請書上，並接續在該行動電話服務
    申請書之申請人簽章欄及同意書之立同意書人姓名簽章欄上，各偽造「甲○○」
    之署押一枚（含一式四份、分別為公司使用收執聯、客戶留存收執聯、代理商使
    用收執聯、銷售店點使用收執聯），而持該申請書及同意書以甲○○之名義向台
    灣大哥大公司申請租用該公司所有0000000000號行動電話門及ＳＩＭ
    卡一枚，致使該公司承辦人員洪雅芬陷於錯誤，將ＳＩＭ卡一枚（業經丙○○拋
    棄）交予丙○○，均足生損害於甲○○、交通機關對資料管理及臺灣大哥大公司
    對於行動電話門號管理之正確性。丙○○基於意圖為自己不法所有之概括犯意，
    隨即自九十年十二月十一日十九時二十五分起至同年月三十一日二十三時三十二
    分許止，連續在高雄縣大寮鄉及屏東縣東港鎮等地，擅自使用前開行動電話門號
    撥打電話，使臺灣大哥大公司陷於錯誤，取得免繳納電話費之財產上不法利益。
    嗣甲○○接獲帳單發覺上情而報警查獲，經台灣大哥大公司核算丙○○盜打之金
    額總計為新台幣（下同）一萬六千一百六十一元。
二、案經台灣大哥大公司訴請內政部警政署電信警察隊第三中隊報告臺灣屏東地方法
    院檢察署檢察官聲請簡易判決處刑，本院潮州簡易庭認為不宜適用簡易程序，移
    由本院刑事庭改依通常程序審理。
    理  由
一、訊據被告丙○○對右揭事實坦承不諱，業據被害人甲○○及台灣大哥大公司告訴
    代理人乙○○分別於警訊及本院審理中指訴綦詳外，核與證人洪雅芬於警訊及本
    院審理中證述之情節相符，並有台灣大哥大公司行動電話服務申請書、同意書、
    泛亞電信客戶基本資料、台灣大哥大公司雙向通聯資料查詢、貼有丙○○照片變
    造之「甲○○」名義之普通小型車駕駛執照影本一張、被告所使用行動電話手機
    序號相片二張附卷可稽，足見被告前揭自白確與事實相符。本件事證明確，被告
    犯行洵堪認定，應予依法論科。
二、按行動電話門號之「ＳＩＭ卡」（即「用戶識別模組卡」Subscriber Identity
    Module之縮寫簡稱），係一嵌有電腦晶片之塑膠卡片，供識別用戶、通話及計帳
    等之用之有形物，依電信公司一般定型化契約之約定，雖門號之所有權屬於公司
    本身，然仍得由使用人私下出售轉讓ＳＩＭ卡牟利，故該卡為刑法中詐欺取財罪
    所稱之「物」，應無疑問。核被告丙○○所為，係犯刑法第二百十六條、第二百
    十二條之行使變造特證罪（交由「林旺生」變造甲○○之駕駛執照）、第二百十
    六條、第二百十條之行使偽造私文書罪（偽造台灣大哥大公司行動電話服務申請
    書冒用「林旺生」之名義申請行動電話）、第三百三十九條第一項之詐欺取財（
    取得ＳＩＭ卡）及同條第二項詐欺得利罪（取得免付電信費用部份）。公訴意旨
    認被告取得免付電信費用之部份，係違反電信法第五十六條第一項之意圖為自己
    不法之利益，以無線方式，盜用他人電信設備通信罪云云，然被告雖係冒名申請
    ，惟其行動電話手機及門號費用均係其付費或自行購置，非他人之電信設備，且
    手機之內，外碼亦為真正，並非盜拷，與電信法第五十六條之構成要件不符，是
    被告撥打使用僅在對電信公司施詐獲取免付費使用之利益，應論以刑法第三百三
    十九條第二項之詐欺取財（臺灣高等法院暨所屬法院八十八年法律座談會刑事類
    提案第十八號可資參照，另最高法院八十八年度臺非字第四十三號判決意旨，亦
    可供參考），公訴意旨尚有誤會，惟起訴基本社會事實同一，應變更起訴法條。
    又被告與姓名、年籍不詳，稱為「林旺生」之成年男子間，就變造特許證之犯行
    ，有犯意之聯絡及行為之分擔，應依共同正犯論處。被告於上揭申請書之申請人
    簽章欄及同意書之立同意書人簽章欄上，接續偽造「甲○○」之署押各一枚（含
    一式四份、分別為公司使用收執聯、客戶留存收執聯、代理商使用收執聯、銷售
    店點使用收執聯）之犯行，係偽造私文書之階段行為；而其變造特許證及偽造私
    文書後復持以行使，該變造、偽造之低度行為應各為行使之高度行為所吸收，均
    不另論罪。被告先後多次詐欺得利之犯行，時間緊接，所犯罪名相同，顯係基於
    概括犯意反覆為之，應依連續犯之規定論以一罪，並加重其刑。又被告所犯行使
    偽造特種文書、行使偽造私文書罪、詐欺取財罪及連續詐欺得利罪四罪間，有方
    法結果之牽連關係，應從一重之行使偽造私文書罪處斷。爰審酌被告並無前科，
    有臺灣屏東地方法院檢察署刑案資料查註紀錄表可按，其犯罪之動機、手段、所
    生之危害，及犯後已坦承犯行、態度良好等一切情狀，量處如主文所示之刑，以
    資懲儆。又查，被告前未曾受有期徒刑以上刑之宣告，此有上開刑案資料查註紀
    錄表附卷可稽，其因貪圖蠅利，短於思慮，致觸犯本案犯行，其經此偵查、審判
    教訓，當知所警惕，本院綜核各情，認前開對其刑之宣告，以暫不執行為適當，
    爰併予宣告緩刑四年，以啟自新。被告於上揭申請書之申請人簽章欄及同意書之
    立同意書人之簽章欄上，偽造「甲○○」之署押各一枚（含一式四份、分別為公
    司使用收執聯、客戶留存收執聯、代理商使用收執聯、銷售店點使用收執聯，共
    計八枚），雖未扣案，惟無證據證明已滅失，仍應依刑法第二百十九條之規定沒
    收之。至於變造「甲○○」駕照上之被告相片一張，未扣案且被告供陳已丟棄，
    未有證據證明仍然存在，為免將來執行之困難，爰不另為沒收之諭知，併此敘明
    。
據上論斷，應依刑事訴訟法第四百五十二條、第二百九十九條第一項前段、第三百條
、刑法第二十八條、第五十六條、第二百十六條、第二百十條、第二百十二條、第三
百三十九條第一項、二項、第五十五條、第七十四條第一款、第二百十九條、罰金罰
鍰提高標準條例第一條前段，判決如主文。
中      華      民      國    九十二    年      一      月     十三     日
                                     臺灣屏東地方法院刑事第五庭
                                          法  官   楊萬益
右正本證明與原本無異。
如不服本判決應於收受本判決送達後十日內向本院提出上訴書狀，其未敘述上訴理由
者，並得於提起上訴後十日內向本院補提理由書狀（均須按他造當事人之人數附繕本
 ）「切勿逕送上級法院」
                                          書記官   呂坤宗
中    華    民    國     九十二      年      一      月      二十一     日
附錄本判決論罪科刑之法條：
刑法第二百十條
偽造、變造私文書，足以生損害於公眾或他人者，處五年以下有期徒刑。
刑法第二百十二條
偽造、變造護照、旅券、免許證、特許證及關於品行、能力、服務或其他相類之證書
、介紹書，足以生損害於公眾或他人者，處一年以下有期徒刑、拘役或三百元以下罰
金。
刑法第二百十六條
行使第二百十條至第二百十五條之文書者，依偽造、變造文書或登載不實事項或使登
載不實事項之規定處斷。
刑法第三百三十九條
意圖為自己或第三人不法之所有，以詐術使人將本人或第三人之物交付者，處五年以
下有期徒刑、拘役或科或併科一千元以下罰金。
以前項方法得財產上不法之利益或使第三人得之者，亦同。
前二項之未遂犯罰之。


司法院資訊處製作；財團法人民間司法改革基金會備份。
